【裁判字號】    95,上易,419
【裁判日期】    950517
【裁判案由】    詐欺等
【裁判全文】
臺灣高等法院臺中分院刑事判決         95年度上易字第419號
上  訴  人
即  被  告  甲○○
                      121弄.
                    (現於臺灣臺中監獄執行中)
上列上訴人因詐欺等案件，不服臺灣臺中地方法院95年度易字第
230號中華民國95年2月27日第一審判決（起訴案號：臺灣臺中地
方法院檢察署94年度偵字第14946、16055號），提起上訴，本院
判決如下：
    主  文
上訴駁回。
    理  由
一、按「依本編（協商程序）所為之科刑判決，不得上訴。但有
    第455條之4第1項第1款、第2款、第4款、第6款、第7款所定
    情形之一，或協商判決違反同條第2 項之規定者，不在此限
    。」刑事訴訟法第455條之10第1項定有明文。次按「協商判
    決之上訴，除本編有特別規定外，準用第三編第一章及第二
    章之規定。」、「第二審法院認上訴有不合法律上程式或法
    律上不應准許，或其上訴權已喪失之情形者，應以判決駁回
    之。」刑事訴訟法第455條之11第1項、第367 條前段亦定有
    明文。準此，協商程序所為之科刑判決，除有刑事訴訟法第
    455條之4第1項第1款於法院協商訊問程序終結前，被告撤銷
    協商合意或檢察官撤回協商聲請者；第2 款被告協商之意思
    非出於自由意志者；第4款被告所犯之罪非第455條之2第1項
    所定得以聲請協商判決者；第6 款被告有其他較重之裁判上
    一罪之犯罪事實者；第7 款法院認應諭知免刑或免訴、不受
    理者情形之一，及違反同條第2項 「法院應於協商合意範圍
    內為判決；法院為協商判決所科之刑，以宣告緩刑、二年以
    下有期徒刑、拘役或罰金為限」之規定者外，不得上訴。
二、經查，本件上訴人即被告（下稱被告）甲○○係因涉嫌於民
    國（下同）94年6月10日某時，在臺中縣烏日鄉○○村○○
    街39號，趁無人注意之際，進入其姪女乙○○之房間內，竊
    取乙○○所有之臺中商業銀行信用卡1張（卡號：000000000
    0000000）、項鍊1條及新臺幣（下同）6百元等物得手後離
    去，旋即於上開信用卡背面簽上「甲○○」之名，再持之分
    別於同日13時23分左右至臺中縣烏日鄉○○村○○路○段418
    號1樓「科技通信企業社」，以及於同日13時55分左右、58
    分左右，在臺中市○區○○路4段6號「金永記銀樓」，連續
    刷卡並簽署「甲○○」之名於簽單上，致使前揭特約商店，
    誤信以為被告即為上開信用卡之真正所有人，而准為消費購
    物，被告因而詐得共計價值3490元之手機、價值18378元之
    金項鍊及價值7545元之金戒子等財物得逞。又被告明知一般
    醫院有探病時間之規定，竟仍於94年7月14日已逾探病時間
    之23時左右，至臺中市○區○○○路1段110號「中山醫院」
    之急診室內，掏出仿SMITH&WESSON廠半自動手槍外型製造不
    具殺傷力之玩具手槍1支（槍枝管制編號0000000000號），
    威嚇現場人員，並脅迫該醫院警衛及急診病房之護士開門准
    其探望在病房之父親，幸因警衛陳敏強跟隨於後入病房，趁
    被告不注意之際，搶下其手上之手槍，報警處理而當場查獲
    ，而經檢察官以其觸犯刑法第320條第1項、第339條第1項、
    第304條第1項罪嫌提起公訴。原審法院指定期日於95年2月
    20日進行準備程序，被告於準備程序中表明認罪之意旨，經
    公訴人臺灣臺中地方法院檢察署檢察官聲請於審判外進行認
    罪協商程序後，被害人乙○○同意被告與檢察官進行認罪協
    商程序，原審法院乃裁定由受命法官獨任進行認罪協商程序
    。嗣被告即與檢察官達成認罪協商，其內容為詐欺取財部分
    有期徒刑6月得易科罰金，強制罪部分拘役40日得易科罰金
    ，被告並當庭表示同意，且表明其與檢察官達成協商合意係
    出於自由意志，此有原審法院準備程序筆錄、刑事裁定、訊
    問筆錄可稽，該等筆錄並經被告、被害人乙○○及檢察官分
    別簽名確認無訛，前述協商合意並無刑事訴訟法第455條之4
    第1項所列情形之一，經檢察官聲請改依協商程序而為判決
    ，原審乃不經言詞辯論，適用刑事訴訟法第455條之4第2項
    、第455條之8、刑法第339條第1項、第304條第1項等規定，
    於協商合意範圍內量處被告有期徒刑6月、拘役40日，至堪
    認定。
三、被告甲○○雖不服前開認罪協商所為之宣示判決，於法定期
    間內提起上訴，然其聲明上訴狀並未具明有何刑事訴訟法第
    455條之10第1項之上訴理由，嗣於本院準備程序中，又辯稱
    其並未到被害人房間竊取信用卡，不知道信用卡並非其所有
    ，並未強迫警衛，其不知協商判決為何云云，此等上訴意旨
    與刑事訴訟法第455條之10第1項規定得上訴之理由不符。此
    外，本院復查原審判決並無刑事訴訟法第455條之4第1項第1
    款、第2款、第4款、第6款、第7款所定情形之一，或協商判
    決違反同條第2項之規定之情形 ，揆諸首揭法條規定，既經
    協商判決已不得再提起上訴，被告竟提起上訴，自為法律上
    所不應准許，應予駁回，並不經言詞辯論為之。
據上論斷，應依刑事訴訟法第455條之11第1項、第367條前段 、
第372條，判決如主文。
中    華    民    國    95    年    5  月     17      日
          刑事第十一庭  審判長法  官  黃  梅  月
                              法  官  黃  日  隆
                              法  官  林  宜  民
上列正本證明與原本無異。
不得上訴。
                              書記官  林  桂  鳳
中    華    民    國    95    年    5  月  18         日
                                                      Ａ


司法院資訊處製作；財團法人民間司法改革基金會備份。
